臺灣高等法院高雄分院刑事判決　　　　　九十三年度上易字第三八八號
　　上　訴　人　台灣高雄地方法院檢察署檢察官
　　被　　　告　甲○○
右上訴人因竊盜案件，不服臺灣高雄地方法院九十三年度易字第八四號中華民國九十
三年六月廿八日第一審判決（起訴案號：臺灣高雄地方法院檢察署九十二年度偵字第
二四一七二號，併辦案號：同署九十二年度偵字第六一九六號），提起上訴，本院判
決如左：
      主      文
原判決撤銷。
甲○○連續攜帶兇器竊盜，處有期徒刑拾月。扣案之六角扳手壹支沒收。
      事      實
一、甲○○因所有之車牌號碼ＹＺ─九一九五號自小客車（車主名稱仍登記為朱玉招
    ）違規遭吊扣牌照，竟意圖為自己不法所有，並基於竊盜之概括犯意，於民國九
    十二年八月十七日下午九時許，持其所有之客觀上足對人之生命身體造成危險可
    供兇器使用之六角扳手一支，在高雄縣鳥松鄉○○街三十一號前，竊取乙○○所
    有之車牌號碼ＵＤ─四五八○號自小客車一輛，得手後將該車車體及引擎拆卸，
    以新台幣五千元販賣予不詳姓名之人，車牌則保留供日後使用（上開六角扳手一
    支遭甲○○丟棄而滅失）。甲○○復承前概括犯意，另攜帶其所有之鐵製頂端尖
    銳長度約十二公分，客觀上足對人之生命身體造成危險可供兇器使用之六角扳手
    一支，於九十二年十一月二十五日上午十時許，在台北市松山區市○○道地下停
    車場，以上開六角扳手竊取陳宣樺所有之車牌號碼ＥＤ─九九一八號自小客車上
    之車牌二面，並將上開車牌裝置於其所有之原車牌號碼ＹＺ─九一九五號之自小
    客車上，嗣因九十二年十一月二十六日上午十時二十分許，甲○○懸掛ＥＤ─九
    九一八號車牌駕駛自小客車行經國道一號二八四公里處南下路段時，為警當場查
    獲，並扣得其所有供犯罪所用之六角扳手一支。嗣改懸掛前開竊得車牌ＵＤ－四
    五八０號，於同年月二十八日十二時許，甲○○懸掛ＵＤ─四五八○號車牌於其
    所有自小客車上，駕駛其自小客車行經高雄市三民區○○○路與忠孝路口時，為
    警當場查獲，而悉上情。
二、案經乙○○訴請高雄市政府警察局三民第一分局移送高雄地方法院檢察署檢察官
    偵查起訴及移送併辦。
      理      由
一、右開事實，業據被告甲○○分別於警訊、偵查中、原審及本院供承不諱，核與告
    訴人乙○○於警訊及本院指訴，被害人陳宣樺於警訊中供述之情節相符，且有卷
    附之贓物認領保管收據、扣押物品目錄表、車輛協尋電腦輸入單、車輛竊盜、車
    牌失竊資料個別查詢報表各二紙，台北市政府警察局舉發違反道路交通管理事件
    通知單一紙，車籍作業系統查詢認可資料三紙，相片四幀及扣案之六角扳手一支
    可資佐證，足見被告之自白與事實相符，自得採為認定被告犯罪之證據。本件事
    證明確，被告之犯行，堪以認定。
二、核被告所為，係犯刑法第三百二十一條第一項第三款之攜帶兇器加重竊盜罪。被
    告先後二次加重竊盜之犯行，時間緊接，方法相同，觸犯構成要件相同之罪名，
    顯係基於概括犯意，反覆為之，為連續犯，應依刑法第五十六條之規定論以一罪
    論，加重其刑。
三、原審予以被告論科，固非無見，惟查被告竊取陳宣樺所有ＥＤ－九九一八號小客
    車車牌二面，原判決未載明被害人，且將車牌號碼誤載為ＥＤ－九一九五號，又
    被告竊得告訴人乙○○之自小客車之後，除將車牌拆下懸掛於其自小客車上使用
    外，並將車體及引擎拆卸，販賣予不詳姓名之人牟利，造成告訴人乙○○重大損
    失，而被告事後又未與告訴人達成民事和解，以賠償告訴人之損失，原審未審酌
    被告所造成告訴人之損失，又未與告訴人達成和解，竟科處被告有期徒刑十月，
    並諭知緩刑三年，其緩刑之宣告即非妥適，自有未合。公訴人上訴意旨，執此指
    摘原判決不當，為有理由，自應由本院將原判決撤銷改判。審酌被告犯後坦承犯
    行，態度尚佳，惟尚未與告訴人達成民事和解，犯罪所生之危害不輕等一切情狀
    ，量處如主文第二項所示之刑。又扣案之六角扳手一支為被告所有，業據被告供
    明在卷，且係供被告犯罪所用之物，依刑法第三十八條第一項第二款規定，併宣
    告沒收。另被告用以竊取乙○○所有車牌號碼ＵＤ─四五八○號自小客車之六角
    扳手一支，已遭被告丟棄而滅失，亦經被告於偵查及原審審理時，供承在卷，故
    不予宣告沒收，併予敘明。
據上論斷，應依刑事訴訟法第三百六十九條第一項前段、第三百六十四條、第二百九
十九條第一項前段，刑法第五十六條、第三百二十一條第一項第三款、第三十八條第
一項第二款，判決如主文。
本案經檢察官王登榮到庭執行職務。
中    華    民    國     九十三     年       九       月      二十三    日
                              臺灣高等法院高雄分院刑事第三庭
                                  審判長法官  周賢銳
                                        法官  黃建榮
                                        法官  謝宏宗
右正本證明與原本無異。
不得上訴。
                                      書記官  賴梅琴
中    華    民    國     九十三     年       九       月      二十七    日
附錄：本判決論罪科刑法條：
刑法第三百二十一條第一項第三款
犯竊盜罪而有左列情形之一者，處六月以上五年以下有期徒刑：
三、攜帶兇器而犯之者。
                                                                        Ｑ
